# 成本核算问题

提问人：猕猴桃子 时间：2019-01-12 09:40:17
陈版您好，我们目前做一家制造业公司的审计，有几个成本核算问题想请教您。
他家主要涉及料、工、制造费用和加工费，每月末分配时除了料之外其他全部让完工产品带走。
首先是制造费用的范围问题，他们有一个生产体系，这个体系内布置包含加工车间，还有研发，办公，仓储，甚至食堂。制造费用中包含所有这些体系的费用，水电、办公等。我的疑问在是否除了车间还有能跟生产挂上勾的管理之外，其他的费用是不是不能记进来，但是他们一直就是这么核算的，这样制造费用完全无法反应实际生产，分析水电的使用量和生产的关系时，没办法联系起来。现在是延续以往的核算办法也可以，还是要求必须把不想关的剥离出来？
2 、加工费问题。他们的加工费有两种形式，一种是从原材料出去，走委外加工核算，还有一种是在车间生产线上直接拉出去，加工商加工完了在拉回来，只计入一个加工费，看不到拉走了多少，又送回来多少。首先是这种直接从生产线上拉走是否可以？我分析这个工艺的必要性时，感觉拿不出什么绝对的证据，表明这道工艺要求这么做，所以不知这种方式是完全不可以，还是能拿出工艺必要性时就能解释的通？还有一个问题是暂估加工费的问题，每月暂估加工费，核算成本，下个月到票，做一笔冲回之前的，然后按照发票金额重新计入。但是也许上个月多暂估了，这个月冲回的就很多，甚至会出现冲到成本为负数，也许之前暂估的太少，这个月一到票计入进来很多，那么这个月成本就很大，可能比之前翻了一倍，所以只按照今年去年对比时，成本变动不大，但是逐月分析时，变动就很大。所以他们的这种方法是否合理，有没有更好的核算方式？
3 、关于除了料，其他的每月完工产品带走的模式，要求料的占比要是大部分，我看书上没有一个明确的比例要求，这个大部分有没有一个下限，比如50% 一下不能采用这种方法？他们家平均下来大概 60% 左右，有时候高，有时掉在 60%以下。所以想请教您这个比例采用这个方法是否可以？

回答人：chenyiwei
1 、将与生产职能不直接相关的研发，办公，仓储、食堂等剥离出来。这种完全成本法的计算还是 1993 年实行“两则两制”之前的老黄历了。
2 、直接从生产线上拉走不恰当，至少应办理退库手续，再从仓库转出。另外从你说的情况看暂估可靠性有很大问题。
3 、没有明确的比例规定，根据重要性原则判断处理。